臺灣高等法院刑事判決
109年度上訴字第1784號
上  訴  人  臺灣士林地方檢察署檢察官
上  訴  人  
即  被  告  羅守旭


選任辯護人  葉慶人律師
            楊偉毓律師
            林祐增律師
上  訴  人
即  被  告  葛朕邦



選任辯護人  梁水源律師(法扶律師)
上  訴  人  
即  被  告  宋鴻文




上列上訴人等因被告等違反毒品危害防制條例案件，不服臺灣士
林地方法院108年度訴字第197號，中華民國109年3月26日第一審
判決（起訴案號：臺灣士林地方檢察署107年度偵字第14068號、
第14953號、第16219號、第16844號、第18402號），提起上訴，
本院判決如下：
    主  文
原判決關於丙○○民國107年9月10日販賣第二級毒品部分、甲○○被
訴持有第二級毒品純質淨重二十公克以上部分、乙○○販賣第二、
三級毒品部分暨定應執行刑部分均撤銷。
丙○○販賣第二級毒品，處有期徒刑柒年肆月。未扣案之犯罪所得
新臺幣拾陸萬元沒收，於全部或一部不能沒收或不宜執行沒收時
，追徵其價額。
乙○○所犯之罪名、宣告刑及沒收，均詳如附表一編號一至四「罪
名、宣告刑及沒收」欄所示。應執行有期徒刑伍年貳月。
甲○○免訴。
    犯罪事實
一、丙○○明知甲基安非他命、愷他命為毒品危害防制條例第2條
    第2項第2款、第3款所列管之第二級及第三級毒品，依法不
    得販賣，竟意圖營利，基於販賣第二級毒品甲基安非他命及
    第三級毒品愷他命之犯意，於民國107年9月10日上午10時6
    分許(起訴書原誤載為於107年9月10日前約一周某時，業經
    檢察官於原審當庭更正，詳述如下)，在甲○○位於新北市○○
    區○○路0段000號24樓之5之住處，以新臺幣（下同）13萬元
    、3萬元之價格，販賣重量不詳之第二級毒品甲基安非他命
    及第三級毒品愷他命（甲基安非他命部分毛重29.87公克以
    上；愷他命部分毛重26.7公克即純質淨重22.0181公克以上
    ）予王憲修，並當場收取現金16萬元而完成交易。
二、乙○○明知甲基安非他命、愷他命為毒品危害防制條例第2條
    第2項第2款、第3款所列管之第二級及第三級毒品，依法不
    得販賣，竟意圖營利，各基於販賣第二級毒品甲基安非他命
    及第三級毒品愷他命之犯意，以其所有門號0000000000號小
    米行動電話（含SIM卡1張）作為聯繫販毒之工具，分別為下
    列犯行：
(一)於107年4月19日晚間9時許，以上開行動電話，透過通訊軟
    體微信與黃筱涵約定以1萬2,000元之價格，販賣17公克（半
    兩）之甲基安非他命予黃筱涵，隨後雙方相約在黃筱涵位於
    新北市○○區○○街00巷000號3樓之住處大樓外附近「全家」便
    利商店，乙○○即將上開第二級毒品甲基安非他命交付予黃筱
    涵，嗣後黃筱涵即匯款1萬2,000元至乙○○女友陳佳宜之郵局
    帳戶（000-0000000000000000）。
(二)於107年4月24日某時許，以上開行動電話，透過通訊軟體微
    信與黃筱涵約定以1萬1,000元之價格，販賣17公克（半兩）
    之甲基安非他命予黃筱涵，隨後雙方相約在前揭黃筱涵住處
    大樓外之附近某停車場，乙○○即將上開第二級毒品甲基安非
    他命交付予黃筱涵，嗣後黃筱涵即匯款1萬1,000元至乙○○女
    友陳佳宜上開郵局帳戶。
(三)於107年7月2日某時許，以上開行動電話，透過通訊軟體微
    信與黃筱涵約定以5,000元價格，販賣5公克愷他命予黃筱涵
    ，隨後乙○○即於同日下午4時43分許將上開第三級毒品愷他
    命毒品放入前揭黃筱涵住處大樓信箱內而完成交易，惟黃筱
    涵尚未給付5,000元予乙○○。
(四)於107年7月13日晚上8時54分許，以上開行動電話，透過通
    訊軟體微信與黃筱涵約定以4,000元之價格，販賣4公克之甲
    基安非他命予黃筱涵，隨後雙方相約在前揭黃筱涵住處大樓
    樓下，乙○○即將上開第二級毒品甲基安非他命交付予黃筱涵
    ，並取得4,000元而完成交易。嗣經警循線查獲，並在乙○○
    當時位於臺北市○○區○○○路0段00號4樓B室之住處內，扣得如
    附表二所示之物。
三、案經新北市政府警察局刑事警察大隊及新北市政府警察局板
    橋分局報告臺灣士林地方檢察署檢察官偵查起訴。
    理  由
甲、有罪部分：
一、程序部分：
(一)審理範圍：被告丙○○、乙○○、甲○○各就其原判決有罪部分，
    分別提起上訴；另本案公訴人僅就被告乙○○107年7月2日販
    賣第三級毒品部分提起上訴，則原判決關於被告丙○○被訴於
    107年9月10日前約1週之某時販賣第二、三級毒品犯行無罪
    部分，未據上訴，業已確定，是本院審理範圍應為原判決關
    於被告丙○○、乙○○、甲○○有罪部分，合先敘明。
(二)又刑事訴訟法第264條第2項關於起訴書程式之規定，旨在界
    定起訴之對象及起訴之範圍，亦即特定審判之客體，並兼顧
    被告行使防禦權之範圍，其中屬於絕對必要記載事項之犯罪
    事實，係指符合犯罪構成要件之具體基本社會事實。苟起訴
    書所記載之犯罪事實與其他犯罪不致混淆，足以表明其起訴
    之範圍者，即使記載未詳或稍有誤差，事實審法院亦應依職
    權加以認定，不得以其內容簡略或記載不詳，而任置檢察官
    起訴之犯罪事實於不顧。同法第268條所謂法院不得就未經
    起訴之犯罪審判，係指犯罪完全未經起訴者而言。犯罪曾否
    起訴，雖應以起訴書狀所記載之被告及犯罪事實為準，但法
    院在起訴事實同一之範圍內，得依職權認定被告犯罪事實。
    而檢察官代表國家提起公訴，依檢察一體原則，到庭實行公
    訴之檢察官如發現起訴書認事用法有明顯錯誤，亦非不得本
    於自己法律上之確信，於不影響基本社會事實同一之情形下
    ，更正或補充原起訴之事實。至於檢察官之更正，是否符合
    同一性要件，則以其基本的社會事實是否相同作為判斷之基
    準；若其基本社會事實關係相同，縱然犯罪之時間、處所、
    方法、共犯人數等細節，略有差異，無礙其同一性（最高法
    院104年度台上字第965號判決參照）。起訴書原雖認被告丙○○犯罪事實欄一部分犯行係於107年9月10日前約一周某時所
    為等語，惟此部分業經原審蒞庭檢察官於不變更社會基本事
    實之情況下，以補充理由書更正犯罪事實如前，有該補充理
    由書1份附卷可憑（原審訴字卷一第157至158頁），核此更
    正範圍，尚無礙於原起訴所特定之事實，並於原審法院於審
    判期日當庭提示更正（原審訴字卷一第217、339頁，原審訴
    字卷二第115頁），以更正後之犯罪事實為審理，並給予被
    告丙○○及其辯護人充分陳述、辯護機會，對於被告丙○○訴訟
    防禦權之行使無何影響，尚無審判範圍與起訴範圍不同之問
    題，併予敘明。　　
(三)證據能力部分：本件認定犯罪事實所引用之證據，皆無證據
    證明係公務員違背法定程序所取得。又檢察官、被告丙○○、
    乙○○及其等辯護人於本院審理時均同意作為證據（本院卷第
    259至265、362至368頁），本院審酌該等證據製作時之情況
    ，尚無顯不可信與不得作為證據之情形，亦無違法不當與證
    明力明顯過低之瑕疵，且與待證事實具有關聯性，認為以之
    作為證據應屬適當，依刑事訴訟法第158條之4反面解釋及第
    159條之5規定，認均有證據能力。
二、實體部分：
(一)犯罪事實欄一部分：
 1、訊據被告丙○○就此部分販賣第二、三級毒品之犯罪事實，業
    於本院審理時坦承不諱（本院卷第335、361、373頁），核
    與證人王憲修（107年度偵字第16844號卷，下稱偵16844卷
    ，第9至11頁；原審訴字卷一第222至223、225、227至229、
    231至233頁）、歐陽婉婷（偵16844卷第29至31、159至161
    頁，原審訴字卷一第234至241頁）之證述相符一致，並有證
    人王憲修於107年9月10日於其駕駛之車牌號碼000-0000號自
    用小客車上為警查獲甲基安非他命4包及愷他命6包等物之新
    北市政府警察局板橋分局搜索扣押錄及扣押物品目錄表、內
    政部警政署刑事警察局108年1月7日刑鑑字第1070097928號
    鑑定書、臺北榮民總醫院107年12月21日北榮毒鑑字第C0000
    000號毒品成分鑑定書(一)、第C0000000-Q號毒品純度鑑定
    書(一)，暨新北市○○區○段000號24樓之5「○○○○社區」之出
    入登記簿翻拍照片、○○○○社區107年9月10日磁卡紀錄翻拍照
    片、○○○○社區住戶資料表翻拍照片、電梯監視器錄影畫面翻
    拍照片、本院109年6月10日準備程序勘驗筆錄及截圖等在卷
    可參（偵16844卷第第48至51、53至54、88至91、94、193、
    197、201、206頁，本院卷第258、271至288頁）；足證被告
    丙○○確實於案發之際，以左手持飲料及黑色、黃色袋子，且
    右手自口袋取出不明物品，搭乘電梯前往甲○○位於新北市○○
    區○○路0段000號24樓之5之住處，且如直接交易對象之證人
    王憲俢所證言，係將第二、三級毒品攜至現場交付予證人王
    憲修，再由證人王憲修如數將各13萬元、3萬元，共計16萬
    元交付予被告丙○○以完成交易等情無訛(本院卷第284頁，原
    審訴字卷一第222至225頁)。至被告丙○○販賣毒品之數量，
    依證人王憲修於原審證稱：我於107年9月10日購買的毒品，
    有一些放在車內，有一些帶回家等語（原審訴字卷一第232
    頁）；堪認於107年9月10日在證人王憲修日所駕車輛上扣押
    得之第二級毒品甲基安非他命4包部分毛重29.87公克、第三
    級毒品愷他命6包部分毛重26.7公克（純質淨重22.0181公克
    ，偵16844卷第53至54、197頁）等物，僅為被告丙○○此部分
    販賣第二、三級毒品之一部，本案被告丙○○販賣第二、三級
    毒品予證人王憲修之數量，應為甲基安非他命部分毛重29.8
    7公克以上；愷他命部分毛重26.7公克即純質淨重22.0181公
    克以上等情，信而有徵。是認被告丙○○此部分任意性自白確
    與事實相符，堪以採信。
 2、販賣毒品屬嚴重違法行為，苟遭逮獲，後果嚴重，毒販出售
    毒品時無不小心翼翼，不敢公然為之，且甲基安非他命、愷
    他命並無公定價格，並可任意分裝或增減其份量，是其各次
    買賣之價格，當亦各有差異，或隨供需雙方之資力、關係之
    深淺、需求之數量、貨源之充裕與否、販賣者對於資金之需
    求程度，以及政府查緝之態度，進而為各種不同之風險評估
    ，而為機動性之調整，是其價格標準，自非一成不變，且販
    賣者從各種「價差」或「量差」或「純度」謀取利潤方式，
    亦有差異，然其所圖利益之非法販賣行為目的，則屬相同，
    並無二致。因之販賣利得，除經被告坦承，或因帳冊記載致
    價量至臻明確外，確實難以究其原委。然按一般民眾之普遍
    認知，毒品價格非低、取得不易，且毒品交易向為政府查禁
    森嚴且重罰不寬貸，衡諸常情，倘非有利可圖，殊無必要甘
    冒持有毒品遭查獲、重罰之極大風險，無端親送至交易處所
    ，或於自身住處附近交易毒品，抑或購入大量毒品貯藏之理
    ，而平添為警查獲之可能。從而，除確有反證足資認定係基
    於某種非圖利本意之關係外，通常尚難因無法查悉其買進、
    賣出之差價，而諉無營利之意思，或阻卻販賣犯行之追訴，
    致知過坦承者難辭重典，飾詞否認者反得逞僥倖，而失情理
    之平。查被告丙○○為智識正常之人，本身亦曾有施用、持有
    毒品之前科紀錄，此有本院被告前案紀錄表1份在卷可考（
    本院卷第137至145頁），對於甲基安非他命、愷他命交易向
    為檢警機關嚴予取締之犯罪當知悉甚稔，苟無利可圖，應無
    甘冒被查緝法辦重刑之極大風險為之，且被告丙○○終於本院
    審理時坦承其確有販賣甲基安非他命、愷他命與證人王憲修
    等語，足認被告丙○○如犯罪事實欄一所載販賣毒品予證人王
    憲修之犯行時，主觀上確實存有以毒品交易從中牟取不法利
    益之營利犯意，至為灼然。
(二)犯罪事實欄二部分：
 1、訊據被告乙○○就此部分販賣第二、三級毒品之犯罪事實，於
    警詢、偵查、原審及本院審理時坦承不諱（107年度偵字第1
    4068號卷，下稱偵14068卷，第13至14、66至67頁；原審訴
    字卷一第101至102頁；本院卷第266、335、361、373頁），
    核與證黃筱涵之證述大致相符（107年度他字第3816號卷，
    下稱他3816卷，第24、31至32、93至94頁；原審訴字卷二第
    119至122、124、129至130頁），並有證人黃筱涵指認照片
    、指認犯罪嫌疑人紀錄表、黃筱涵（暱稱「八大娛樂」）於
    通訊軟體wechat個人資訊翻拍照片、被告乙○○（暱稱「ㄚ邦
    」）於通訊軟體WECHAT個人資訊翻拍照片、黃筱涵與乙○○間
    之通訊軟體WECHAT對話紀錄翻拍照片、新北市政府警察局刑
    事警察大隊搜索扣押筆錄、扣押物品目錄表、現場及毒品照
    片等在卷可憑（他3816卷第26、34至35、41至47、50至59頁
    ，偵14068卷第43至47、56至59頁），足證被告乙○○此部分
    任意性自白確與事實相符，堪以採信。
 2、依上開理由欄中有罪部分二、(一)2、之說明，被告乙○○為
    智識正常之人，本身亦曾有施用毒品之前科紀錄，此有本院
    被告前案紀錄表1份在卷可考（本院卷第181至189頁），對
    於含第二級毒品甲基安非他命、第三級毒品愷他命之交易向
    為檢警機關嚴予取締之犯罪當知悉甚稔，苟無利可圖，應無
    甘冒被查緝法辦重刑之極大風險為之，且被告乙○○於警詢、
    偵查及本院審理時坦承其確有販賣甲基安非他命、愷他命與
    證人黃筱涵等語，復於偵查時自陳：對話中黃筱涵問我「1
    天」多錢，那個「1天」就是1兩的意思，「23」就是2萬3的
    意思，「加過去」是我開車過去加1,000元車錢；警方提示
    手機通訊軟體微信内擷錄的對話内容，107年7月2日起至3日
    間（如附件12至15頁）内容是我跟該女子約定交易毒品，我
    賣給她5公克的愷他命，時間是107年7月2日16時43分許放在
    她家樓下的信箱内，代價是5,000元等語（他3816卷第90頁
    ，偵14068卷第14頁）；於原審準備程序時亦供稱：如犯罪
    事實欄二(一)、(二)部分有各賺取1,000元之車馬費、犯罪
    事實欄二(四)部分有賺取一些價差，我確實有於107年7月2
    日，以5,000元價格，將5公克愷他命售予黃筱涵等語（原審
    訴字卷一第101至102、185頁）；於本院審理時供稱：我第
    一次賣毒品的價金實際上收到1萬2,000元。這次有加車馬費
    ，但已經加到1萬2,000元裡面。我第二次賣毒品的價金實際
    上收到1萬1,000元，這次沒有算車馬費。第四次我有收到4,
    000元的毒品價金。第三次我有賣給她相當於5,000元的毒品
    ，黃筱涵至今都沒有給我等語（本院卷第373、374頁），足
    認被告販賣第二級毒品甲基安非他命、第三級毒品愷他命予
    證人黃筱涵如犯罪事實欄二(一)至(四)所示犯行時，主觀上
    確實存有以毒品交易從中牟取不法利益之營利犯意，至為灼
    然。
(三)綜上，本案事證明確，被告丙○○所犯如犯罪事實欄一及乙○○
    各次犯行均堪認定，均應依法論科。　　
三、論罪：
(一)新舊法比較：按行為後法律有變更者，適用行為時之法律。
    但行為後之法律有利於行為人者，適用最有利於行為人之法
    律，刑法第2條第1項定有明文。查被告行為後，毒品危害防
    制條例第4、17條於109年1月15日經總統公布修正，並於同
    年7月15日施行(同條例第19條第1項，並未修正)，查：
 1、修正前毒品危害防制條例第4條第2、3項原規定：「製造、
    運輸、販賣第二級毒品者，處無期徒刑或七年以上有期徒刑
    ，得併科新臺幣一千萬元以下罰金。製造、運輸、販賣第三
    級毒品者，處七年以上有期徒刑，得併科新臺幣七百萬元以
    下罰金。」；修正後毒品危害防制條例第4條第2、3項則規
    定：「製造、運輸、販賣第二級毒品者，處無期徒刑或十年
    以上有期徒刑，得併科新臺幣一千五百萬元以下罰金。製造
    、運輸、販賣第三級毒品者，處七年以上有期徒刑，得併科
    新臺幣一千萬元以下罰金。」，而提高法定刑為「無期徒刑
    或十年以上有期徒刑，得併科新臺幣一千五百萬元以下罰金
    」（第2項）、「七年以上有期徒刑，得併科新臺幣一千萬
    元以下罰金」（第3項）。經比較新舊法之結果，被告丙○○
    、乙○○行為後之法律並未較有利於被告丙○○、乙○○，依刑法
    第2條第1項前段規定，自應適用行為時即修正前毒品危害防
    制條例第4條第2、3項之規定處罰。
 2、修正前毒品危害防制條例第17條第2項原規定：「犯第四條
    至第八條之罪於偵查及審判中均自白者，減輕其刑」；修正
    後毒品危害防制條例第17條第2項則規定：「犯第四條至第
    八條之罪於偵查及歷次審判中均自白者，減輕其刑」，而增
    加須於「歷次」審判中均自白，始得依該條項減輕之要件。
    經比較新舊法之結果，被告丙○○、乙○○行為後之法律並未較
    有利於被告丙○○、乙○○，依刑法第2條第1項前段規定，自應
    適用行為時即修正前毒品危害防制條例第17條第2項之規定
    。
(二)被告丙○○就犯罪事實欄一部分：
 1、核被告丙○○此部分所為，係犯修正前毒品危害防制條例第4
    條第2項之販賣第二級毒品罪及修正前毒品危害防制條例第4
    條第3項之販賣第三級毒品罪。
 2、被告丙○○因販賣第二級毒品、第三級毒品犯行，而持有第二
    級毒品及持有第三級毒品純質淨重20公克以上之低度行為(
    修正後毒品危害防制條例第11條第5項為純質淨重5公克以上
    ，惟此部分已為販賣第三級毒品所吸收，固不另為新舊法之
    比較)，為該販賣第二、三級毒品之高度行為所吸收，均不
    另論罪。又被告丙○○以一販賣行為同時販賣第二級毒品及第
    三級毒品予證人王憲修，係以一行為觸犯上開二罪名，為想
    像競合犯，應從一重以販賣第二級毒品罪處斷。
 3、被告丙○○固於本院認罪，惟仍無修正前毒品危害防制條例第
    17條第2項減輕其刑之適用：
　⑴毒品危害防制條例第17條第2項規定「犯第4條至第8條之罪於
    偵查及審判中均自白者，減輕其刑」，旨在鼓勵是類犯罪行
    為人自白、悔過，並期訴訟經濟、節約司法資源而設。除司
    法警察於調查犯罪製作警詢筆錄時，就該犯罪事實未曾詢問
    ，且檢察官於起訴前亦未就該犯罪事實進行偵訊或指派檢察
    事務官詢問，致有剝奪被告罪嫌辯明權之情形，始例外承認
    僅有審判中之自白亦得獲邀減刑之寬典外，衡諸該條文意旨
    ，仍須於偵查及審判中皆行自白，始有其適用，缺一不可。
    易言之，限於廣義偵查程序中，未賦予被告任何自白之機會
    時，始得逕以其有審理中之自白，例外適用上開減刑之規定
    。所謂於偵查中無自白之機會，應指未曾受相關事實或已存
    證據資料之訊（詢）問，致因不知該部分事實已受偵查，而
    無自白全部或主要犯罪構成要件事實之機會而言。依原判決
    所載，本件警詢中雖未就販毒予黃○○部分詢問上訴人，然偵
    查中檢察事務官已就此次販毒犯行詢問上訴人，而依上訴人
    陳述之內容，係否認有此次販毒犯行（見原判決第8頁之2.
    ），並有該次詢問筆錄可稽（見交查卷第8頁反面），可徵
    偵查機關已給予上訴人就此次販毒犯行辯明犯罪嫌疑及自白
    之機會。原判決認上訴人僅於審判中坦承此次犯行，未於偵
    查中對此自白，尚不符合毒品危害防制條例第17條第2項規
    定減刑之法定要件，經核於法並無不合(最高法院 108年度
    台上字第991號刑事判決參照)。
　⑵本案被告丙○○於檢察官偵訊時固未經傳喚到庭，惟於107年9
    月27日警詢時業已傳喚被告丙○○，並就107年9月10日上午10
    時6分許販賣第二、三級毒品予證人王憲修之犯罪事實詢問
    被告丙○○，經被告丙○○明確否認在案(偵16844卷第5至7頁)
    ，是縱被告丙○○終至本院審理程序時坦承該次犯行，本諸修
    正前毒品危害防制條例第17條第2項之立法意旨及上開最高
    法院判決之本旨，實難謂合於修正前毒品危害防制條例第17
    條第2項減輕其刑之要件，附此敘明。　　　
(三)被告乙○○部分（即犯罪事實欄二部分）：
 1、犯罪事實欄二(一)、(二)、(四)部分：核被告乙○○此部分所
    為，均係犯修正前毒品危害防制條例第4條第2項之販賣第二
    級毒品罪。被告乙○○因販賣第二級毒品犯行，而分別持有第
    二級毒品之低度行為，為各該販賣第二級毒品之高度行為所
    吸收，均不另論罪。
 2、犯罪事實欄二(三)部分：核被告乙○○此部分所為，係犯修正
    前毒品危害防制條例第4條第3項之販賣第三級毒品罪。至販
    賣毒品之所謂販賣行為，係行為人基於營利之目的，而販入
    或賣出毒品而言。販賣毒品者，其主觀上必須具有營利之意
    圖，且客觀上有販賣毒品之行為，即足構成，至於實際上是
    否已經獲利，則非所問（最高法院109年度台上字第1896號
    判決參照），查被告乙○○已坦認其有販售第三級愷他命毒品
    予證人黃筱涵，縱證人黃筱涵尚未給付款項，惟此仍無礙販
    賣毒品犯行之成立。
 3、被告乙○○所犯前述4罪，犯意各別、行為互殊，均應分論併
    罰。
 4、被告乙○○就犯罪事實欄二(一)至(四)即附表一編號1至4所示
    販賣第二、三級毒品等犯行，於偵查、原審準備程序（於原
    審審理程序未自白）或本院審理時均已自白犯罪，業如前述
    ，各應依修正前毒品危害防制條例第17條第2項規定減輕其
    刑。
(四)被告丙○○、乙○○不適用刑法第59條之說明：
 1、按刑法第59條規定之酌量減輕其刑，必須犯罪另有特殊之原
    因與環境，在客觀上足以引起一般同情，認為即使予以宣告
    法定最低度刑，猶嫌過重者，始有其適用。此所謂法定最低
    度刑，固包括法定最低本刑；惟遇有其他法定減輕之事由者
    ，則應係指適用其他法定減輕事由減輕其刑後之最低度刑而
    言。倘被告別有法定減輕事由者，應先適用法定減輕事由減
    輕其刑後，猶認其犯罪之情狀顯可憫恕，即使科以該減輕後
    之最低度刑仍嫌過重者，始得適用刑法第59條規定酌量減輕
    其刑。
 2、查被告丙○○、乙○○為智識正常之人，其等對於販賣第二、三
    級毒品行為之違法性及對社會之危害性應有認識，且被告丙○○、乙○○本身亦均曾有施用毒品等前科紀錄，此有本院被告
    前案紀錄表在卷可考（本院卷第137至145、181至189頁），
    則依被告丙○○、乙○○之智識程度及經驗，當深刻瞭解販賣毒
    品之嚴重性，竟為圖利而仍執意為之；加之，被告丙○○如犯
    罪事實欄一所示販賣之第二級毒品及第三級毒品金額高達13
    萬元（第二級毒品）、3萬元（第三級毒品），數量很大，
    且係以一行為同時出賣上開第二、三級毒品，被告丙○○如犯
    罪事實欄一所示犯行之罪質包含販賣第二級毒品及販賣第三
    級毒品，而修正前毒品危害防制條例第4條第2、3項（即販
    賣第二、三級毒品）之法定最輕本刑均為7年以上有期徒刑
    ，經依刑法第55條前段規定論以販賣第二級毒品罪之一罪，
    尚難認被告丙○○上開犯罪情狀客觀上足以引起一般人同情而
    認情堪憫恕；被告乙○○如犯罪事實欄二所示各次販賣第二、
    三級毒品之數量及金額各為第二級毒品甲基安非他命17公克
    1萬2,000元、第二級毒品甲基安非他命17公克1萬1,000元、
    第三級毒品愷他命5公克5,000元（未收取）、第二級毒品甲
    基安非他命4公克4,000元，數量、交易金額均非寡，對國民
    健康及社會治安危害嚴重，顯非偶一為之臨時起意之犯行，
    客觀上並無引起一般人同情；另被告乙○○所犯販賣第二級毒
    品罪，其最輕法定本刑為7年以上有期徒刑，已經適用修正
    前毒品危害防治條例第17條第2項規定減輕其刑後，亦無情
    輕法重之情形，是被告丙○○、乙○○自均無再依刑法第59條規
    定酌減其刑之餘地。
四、撤銷改判理由、上訴理由之說明及科刑審酌事項：
(一)撤銷改判理由：原審認被告丙○○、乙○○、甲○○所涉犯行事證
    明確，予以論罪科刑，固屬卓見。惟查：⒈刑事審判旨在實
    現刑罰權之分配正義，故法院對於有罪被告之科刑，應符合
    刑罰相當之原則，使輕重得宜，罰當其罪。本件被告丙○○於
    原審否認犯罪、被告乙○○則於原審曾坦認犯行後，復否認有
    何販賣第二、三級毒品犯行，然其等於本院審理時均已坦認
    全部犯行（本院卷第266、335、369、373頁），原審未及審
    酌此部分之量刑事由，稍有未合。⒉被告乙○○所販賣之第三
    級毒品愷他命並未扣案，無法鑑驗其純質淨重，且據被告乙○○之供述及證人黃筱涵之證稱，其交易重量為5公克，依修
    正前之毒品危害防制條例第11條第5項之規定，其持有行為
    因未超過純質淨重20公克以上而不構成犯罪，自難認與販賣
    第三級毒品罪有吸收關係之可能，原審論以持有第三級毒品
    之低度行為，為販賣第三級毒品之高度行為所吸收，恐有未
    洽。⒊被告乙○○所犯如犯罪事實欄二(三)所示犯行，業已於
    偵查及審理時自白犯行，符合修正前毒品危害防制條例第17
    條第2項減輕其刑之規定，至原審雖以被告乙○○就犯罪事實
    欄二(三)部分不符合修正前毒品危害防制條例第17條第2項
    之要件，然依被告乙○○於警詢時供稱：警方提示手機通訊軟
    體微信内擷錄的對話内容，107年7月2日起至3日間内容是我
    跟該女子（即黃筱涵）約定交易毒品，我賣給她5公克的愷
    他命，時間是107年7月2日16時43分許放在她家樓下的信箱
    内，代價是5,000元，但我記得她沒有給我錢等語（偵14068
    卷第14頁）；於偵查時自陳：107年7月2日下午4時43分左右
    ，我以5,000元價格賣5公克K他命給黃筱涵，K他命放在她家
    信箱内，但我沒有拿到錢等語（偵14068卷第67頁），是依
    被告乙○○上開於警詢、偵查所陳，其坦認有於107年7月2日
    以5,000元之價格販賣第三級毒品愷他命予證人黃筱涵，僅
    黃筱涵尚未給付毒品價款，然此並不影響被告乙○○就上開販
    賣第三級毒品犯行已為自白之認定，被告乙○○復於本院準備
    程序及審理時亦均坦認犯行（本院卷第266、369、373頁）
    ，是被告乙○○就犯罪事實欄二(三)部分已於偵查及審理時自
    白犯行，自應依修正前毒品危害防制條例第17條第2項減輕
    其刑，原審以被告乙○○未自白其主觀上有營利之意圖，容有
    誤會，原審未及適用修正前毒品危害防制條例第17條第2項
    ，亦有未合。⒋被告乙○○所犯如犯罪事實欄二(三)所示犯行
    ，其犯罪之情狀已認有何顯可憫恕，且經適用修正前毒品危
    害防制條例第17條第2項減輕其刑後之最低度刑亦無過重之
    嫌，而無刑法第59條規定之適用，已如前述，原審就被告乙○○此部分犯行依刑法第59條規定酌減其刑，尚有未妥。⒌被
    告乙○○所犯如犯罪事實欄二(一)、(二)所為販賣第二級毒品
    犯行之犯罪所得依證人黃筱涵所陳分別為1萬2,000元及1萬1
    ,000元等語，且依被告乙○○於本院審理所陳：我第一次賣毒
    品的價金實際上收到1萬2,000元。這次有加車馬費，但已經
    加到1萬2,000元裡面。我第二次賣毒品的價金實際上收到1
    萬1,000元，這次沒有算車馬費等語（本院卷第373、374頁
    ），並有被告乙○○與黃筱涵之通訊軟體WECHAT對話紀錄翻拍
    照片可憑（偵14068卷第70至71頁，他3816卷第43、46頁）
    ，原審以被告乙○○上開2次販毒之犯罪所得為1萬3,000元、1
    萬2,000元，容有誤會；⒍被告甲○○被訴持有如附表四編號1
    所示第二級毒品純質淨重20公克以上犯行部分，業經本院於
    109年1月16日以108年度上訴字第3474號判決有罪，並於109
    年2月10日確定，應依刑事訴訟法302條第1款規定諭知免訴
    ，原審未查，對被告甲○○為科刑判決，自有未當（詳後述乙
    、免訴部分）。
(二)上訴理由之說明：檢察官上訴以：被告乙○○就犯罪事實欄二
    (三)所示犯行係為謀私利，販賣第三級毒品供他人施用，對
    社會治安潛藏高度危險，惡性非輕，客觀上無堪資憫恕，原
    審援引刑法第59條酌減其刑，實非妥適等語；被告丙○○上訴
    以其業已於本院坦認犯行，量刑基礎與原審法院已有不同，
    請求從輕量刑並依刑法第59條酌減其刑等語；被告乙○○上訴
    以其於偵查及本院審理時均已坦認犯行，請求依修正前毒品
    危害防制條例第17條第2項規定減輕其刑，且其犯後態度良
    好，請求從輕量刑，並從輕酌定應執行刑等語。被告甲○○上
    訴以其被訴持有如附表四編號1所示第二級毒品純質淨重20
    公克以上犯行部分，業經本院108年度上訴字第3474號判決
    有罪確定，應依刑事訴訟法302條第1款規定諭知免訴等語。
    經查：
 1、被告丙○○、乙○○上訴請求依刑法第59條規定酌減其刑云云，
    惟被告丙○○、乙○○不符合刑法第59條酌減其刑之要件，均據
    本院說明如前，是被告丙○○、乙○○此部分之上訴，為無理由
    。
 2、又檢察官上訴部分、被告丙○○請求從輕量刑及被告乙○○請求
    從輕量刑及就犯罪事實欄二(三)所示犯行符合修正前毒品危
    害防制條例第17條第2項規定部分，均已據本院說明如前，
    均有理由；至被告甲○○上訴以其被訴持有如附表四編號1所
    示第二級毒品純質淨重20公克以上犯行部分，亦屬有據（詳
    後述乙、免訴部分），是原判決既有上開可議之處，無從予
    以維持，自應由本院撤銷改判。
(三)量刑審酌事由：
　　爰以行為人之責任為基礎，審酌被告丙○○、乙○○均有違反毒
    品危害防制條例之犯罪科刑紀錄，有本院被告前案紀錄表在
    卷可參，素行均非良好，其等亦均明知甲基安非他命、愷他
    命具有高度成癮性，戕害國人身心健康、危害社會秩序至鉅
    ，向為國法所厲禁，猶無視國家杜絕毒品犯罪之禁令，恣意
    販售營利，法治觀念薄弱，行為偏差，應嚴予非難，並斟酌
    被告丙○○、乙○○本案販賣第二級及第三級毒品之行為次數、
    毒品數量、價格、對象，暨被告丙○○犯後於本院審理中終能
    坦承犯行，被告乙○○於警詢、偵查及原審準備程序坦認犯行
    ，雖曾於原審審理時否認販賣之意圖，然於本院審理中始終
    坦承犯行之犯後態度，兼衡被告丙○○自陳高職畢業、從事修
    車，平均月收入3、4萬元、離婚，有1未成年子女（本院卷
    第268頁）；被告乙○○自陳高中肄業、為公司負責人，平均
    月收入5、6萬元、離婚，有1未成年子女（本院卷第268頁）
    之家庭經濟生活狀況等一切情狀，各量處如主文第2、3項所
    示之刑。又本院審酌被告乙○○所犯如附表一編號1至4所示犯
    行，共4罪，罪質相同，犯罪時間分別為107年4月間及同年7
    月間，販賣對象僅黃筱涵1人、販賣毒品之數量及犯罪所得
    雖非寡少，然與大盤或毒梟之大量流通毒品，仍屬有別，如
    以實質累加之方式定應執行刑，則處罰之刑度顯將超過其行
    為之不法內涵，而違反罪責原則，又考量因生命有限，刑罰
    對被告造成之痛苦程度，係隨刑度增加而生加乘效果，而非
    以等比方式增加，以隨罪數增加遞減其刑罰之方式，當足以
    評價被告行為之不法性。綜上，為適度反應被告乙○○整體犯
    罪行為之不法與罪責程度及對其施以矯正之必要性，爰就被
    告乙○○定應執行刑為有期徒刑5年2月，以示懲儆。
五、沒收部分：
(一)犯罪所得：
　　按犯罪所得，屬於犯罪行為人者，沒收之。前2項沒收，於
    全部或一部不能沒收或不宜執行沒收時，追徵其價額，刑法
    第38條之1第1項前段、第3項分別定有明文。查：
 1、被告丙○○部分：被告丙○○就犯罪事實欄一所示販賣第二級、
    第三級毒品予證人王憲修取得之價金13萬元、3萬元（共計1
    6萬元），業據王憲修證述在卷（偵16844卷第10頁，原審訴
    字卷一第223頁），復為被告丙○○所不爭執（本院卷第335頁
    ），屬於被告丙○○之犯罪所得，並未扣案，應依刑法第38條
    之1第1項前段、第3項規定宣告沒收，於全部或一部不能沒
    收或不宜執行沒收時，追徵其價額。
 2、被告乙○○部分：被告乙○○就犯罪事實欄二(一)(二)(四)所示
    販賣第二級毒品予證人黃筱涵取得之價金1萬2,000元、1萬1
    ,000元、4,000元，業據黃筱涵證述在卷（他3816卷第24頁
    ，偵14068卷第70至71頁，原審訴字卷二第119至122、124、
    130頁），且為被告乙○○坦認在卷（原審訴字卷一第101至10
    2、184至185頁，原審訴字卷二第152至153頁，本院卷第373
    、374頁），是被告乙○○就犯罪事實欄二(一)(二)(四)犯行
    獲取之上開犯罪所得雖均未扣案，均應依刑法第38條之1第1
    項前段、第3項規定宣告沒收，於全部或一部不能沒收或不
    宜執行沒收時，追徵其價額。
(二)犯罪工具：
　　按犯毒品危害防制條例第4條至第9條、第12條、第13條或第
    14條第1項、第2項之罪者，其供犯罪所用之物，不問屬於犯
    罪行為人與否，均沒收之，毒品危害防制條例第19條第1項(
    此條項並未修正)定有明文。
 1、扣案如附表二編號4所示之小米牌行動電話1支（IMEI碼：00
    000000000000，含門號0000000000號SIM卡1張），係被告乙○○所有，並供其使用及為犯罪事實欄二所示販賣第二級及第
    三級毒品犯行所用之物乙節，業據其供承在卷（偵14068卷
    第11、13至14頁，原審訴字卷二第161頁），爰依毒品危害
    防制條例第19條第1項規定宣告沒收。
 2、至扣案如附表二編號3、5所示之物，雖為被告乙○○所有，然
    依被告乙○○於原審準備程序時供稱上開物品與本案販賣第二
    級、第三級毒品無關（原審訴字卷一第185頁），且依卷附
    相關資料，亦無被告乙○○持上開物品而為本案各次犯行之事
    證，爰均不予宣告沒收，附此敘明。　　　　
(三)毒品部分：
 1、被告丙○○部分：被告丙○○販賣第二級毒品甲基安非他命、第
    三級毒品愷他命予證人王憲修之毒品，依王憲修於原審審理
    時所陳該次毒品部分經扣案在卷（原審訴字卷一第232頁）
    ，並有新北市政府警察局板橋分局107年9月10日搜索、扣押
    筆錄及扣押物品目錄表在卷可憑（偵16844卷第48至51、53
    至54頁），復經送驗後驗出甲基安非他命成分及愷他命成分
    等情，有內政部警政署刑事警察局108年1月7日刑鑑字第107
    0097928號鑑定書、臺北榮民總醫院107年12月21日北榮毒鑑
    字第C0000000號毒品成分鑑定書(一)、第C0000000-Q號毒品
    純度鑑定書(一)在卷可憑（107偵16844卷第193、197、201
    、206頁），為被告丙○○販賣第二級毒品、第三級毒品犯行
    查獲毒品，原應依毒品危害防制條例第18條第1項前段規定
    ，宣告沒收銷燬之，然上開毒品業經被告丙○○出售予王憲修
    ，而於王憲修另案所涉販賣第二級毒品未遂等案件（本院10
    9年度上訴字第122號判決）諭知沒收，自無庸於本案重複為
    沒收之諭知。
 2、被告乙○○部分：扣案如附表二編號1、2所示之甲基安非他命
    共5包，經送驗後驗出甲基安非他命成分等情，有臺北榮民
    總醫院107年11月6日北榮毒鑑字第C0000000號毒品成分鑑定
    書1份在卷可參（偵14068卷第91頁），惟上開甲基安非他命
    5包雖係違禁物，然被告乙○○於原審準備程序時自陳：扣案
    如附表二編號1、2所示之甲基安非他命5包係供其自己施用
    等語（原審訴字卷一第185頁），復無證據足認與本案犯罪
    事實欄二(一)至(四)所示各次犯罪有直接關連，自應於被告
    乙○○另涉施用毒品案件中處理，毋庸於本案宣告沒收銷燬，
    併此敘明。
乙、免訴部分
一、公訴意旨略以：被告甲○○雖知甲基安非他命係毒品危害防制
    條例所定第二級毒品，卻基於違反該條例之犯意，於107年9
    月26日，在其位於新北市○○區○○路0段000號24樓之5居所，
    持有甲基安非他命1包（驗前總淨重25.9269公克、純質淨重
    21.3119公克），嗣經警循線查獲，並扣得如附表三所示之
    物。因認被告甲○○涉犯毒品危害防制條例第11條第4項之持
    有第二級毒品純質淨重20公克以上罪嫌。 
二、按案件曾經判決確者，應諭知免訴判決；免訴判決，得不經
    言詞辯論為之，刑事訴訟第302條第1款、第307條分別定有
    明文；次按刑事訴訟法第302條第2款規定已經提起公訴或自
    訴之案件，在同一法院重行起訴者，應諭知不受理之判決，
    係以已經提起公訴或自訴之同一案件尚未經實體上判決確定
    者為限。如果已經實體上判決確定，即應依同法第302條第1
    款諭知免訴之判決，而無諭知不受理之可言。
三、經查：
(一)被告甲○○基於施用第一、二級毒品及持有第二級毒品純質淨
    重20公克以上之犯意，於107年7至9月間，在臺灣某處，向
    真實姓名年籍不詳之成年男子，購買第二級毒品甲基安非他
    命1包，即自該時起無故持有之，並於107年9月26日晚間某
    時，在其先前位於新北市○○區○○路0段000號24樓之5之住處
    內，以抽菸方式施用第一級毒品海洛因1次，復以吸食器燒
    烤之方式施用第二級毒品甲基安非他命1次；於同日晚間10
    時30分許，為警持臺灣士林地方法院所核發之搜索票，在被
    告甲○○上開住處內查獲第二級毒品甲基安非他命1包（驗餘
    淨重25.8807公克，驗前純質淨重21.3119公克）；又於107
    年11月9日上午某時，於上開住處，以玻璃球吸食器燒烤之
    方式施用第二級毒品甲基安非他命1次及以抽菸方式施用第
    一級毒品海洛因1次等節，前業經臺灣士林地方檢察署檢察
    官偵查後，認被告甲○○涉犯施用第一級毒品罪、施用第二級
    毒品及持有第二級毒品純質淨重20公克以上等罪嫌，於108
    年1月21日以107年度毒偵字第2402號、第2457號提起公訴，
    並由原審法院就被告甲○○上開犯行，以108年度審訴字第143
    號判決判處如附表四所示罪刑及沒收之諭知。被告甲○○不服
    提起上訴，經本院於109年1月16日以108年度上訴字第3474
    號將原判決關於被告甲○○持有及施用第二級毒品（即附表四
    編號2、3）所示罪刑部分撤銷（沒收部分並未撤銷），改判
    處有期徒刑5月（持有第二級毒品純質淨重20公克以上部分
    ）、3月（施用第二級毒品部分），並均諭知易科罰金折算
    標準；其他上訴駁回，於109年2月10日確定（下稱前案）等
    情，此有前開原審及本院判決書、本院被告前案紀錄表附卷
    可憑（本院卷第169至171、243至249頁）。
(二)茲檢察官復以被告甲○○涉犯持有第二級毒品純質淨重20公克
    以上罪嫌，於108年3月18日向原審法院以107年度偵字第140
    68、14953、16219、16844、18402號提起公訴（下稱本案）
    ，惟經核檢察官本案起訴書與前案經法院判決確定所認定之
    犯罪事實即附表四編號2所示犯行，被告甲○○均係於同一時
    間（107年9月26日）、地點（新北市○○區○○路0段000號24樓
    之5之居所）所查獲之持有同一第二級毒品甲基安非他命1包
    （驗餘淨重25.8807公克，驗前純質淨重21.3119公克），並
    扣得上開第二級毒品甲基安非他命1包（驗餘淨重25.8807公
    克，驗前純質淨重21.3119公克，即附表三編號1及附表四編
    號2所示之第二級毒品甲基安非他命）。是本案與前案顯屬
    事實上同一案件無訛。
(三)從而，本案被告甲○○被訴持有第二級毒品純質淨重20公克以
    上之事實，與前案確定判決（即附表四編號2部分）認定之
    犯罪事實相同，核屬同一案件，自為前案判決確定效力所及
    ，依前開說明意旨，應諭知免訴判決。原審未及審酌前案已
    經實體判決並確定，容有未洽，被告甲○○上訴請求為免訴判
    決，為有理由，應由本院將原判決撤銷，改諭知免訴之判決
    。
四、沒收部分：
(一)又依105年7月1日修正施行之沒收新制規定，沒收係刑罰及
    保安處分以外具有獨立性之法律效果，已非刑法(從刑)，最
    高法院108年度台非字第80號判決參照。是縱被告甲○○本案
    部分應為免訴判決，針對扣案之下列物品，仍應就是否予以
    沒收之諭知，詳為審認，分論如下。　
(二)毒品部分：
　　扣案如附表三編號1所示之甲基安非他命1包，經送驗後驗出
    甲基安非他命成分等情，有臺北榮民總醫院107年11月28日
    北榮毒鑑字第C0000000號毒品成分鑑定書在卷可參（偵1495
    3卷第106頁），為被告甲○○持有第二級毒品純質淨重20公克
    以上犯行查獲之第二級毒品，原應依毒品危害防制條例第18
    條第1項前段規定，宣告沒收銷燬之，然上開毒品業經前案
    原審法院諭知沒收銷燬確定，自無庸於本案重複為沒收之諭
    知。另扣案如附表三編號2、3之愷他命2包，經送請臺北榮
    民總醫院鑑定，內含有愷他命成分，此有臺北榮民總醫院10
    7年11月28日北榮毒鑑字第C0000000號毒品成分鑑定書1份在
    卷可參（偵14953卷第106頁），確屬毒品危害防制條例第2
    條第2項第3款所定之第三級毒品。惟上開愷他命2包雖屬被
    告甲○○所有，然無證據足認與被告甲○○被訴持有第二級毒品
    純質淨重20公克以上之犯罪有直接關連，故不予沒收，併予
    敘明。
(三)另扣案如附表三編號4至7所示之物，雖為被告甲○○所有，然
    其自陳：夾鏈袋是我自己買來分裝自己使用，電子磅秤也是
    我用來秤自己使用的毒品重量，吸食器是我自己拿來施用毒
    品的器具，記事本是我用來紀錄家庭開支等語（偵14953卷
    第8至9頁），而與被告甲○○被訴持有第二級毒品無關，且依
    卷附相關資料，亦無被告甲○○持上開物品而為上開犯行之事
    證，爰均不予宣告沒收，附此敘明。
據上論斷，應依刑事訴訟法第302條第1款、第369條第1項前段、
第364條、第299條第1項前段，刑法第2條第1項前段、第11條、
第55條、第51條第5款、第38條之1第1項前段、第3項，修正前毒
品危害防制條例第4條第2項、第3項、第17條第2項，毒品危害防
制條例第19條第1項，判決如主文。
本案經檢察官蔡啟文提起公訴，檢察官謝幸容提起上訴，檢察官
陳正芬到庭執行職務。
中　　華　　民　　國　　109 　年　　7 　　月　　30　　日
                  刑事第三庭    審判長法　官  張惠立
                                      法　官  張江澤
                                      法　官  劉兆菊
以上正本證明與原本無異。
如不服本判決，應於收受送達後20日內向本院提出上訴書狀，其
未敘述上訴之理由者並得於提起上訴後20日內向本院補提理由書
（均須按他造當事人之人數附繕本）「切勿逕送上級法院」。
                                      書記官  陳佳微
中　　華　　民　　國　　109 　年　　7 　　月　　30　　日
附錄：本案論罪科刑法條全文
修正前毒品危害防制條例第4條：
製造、運輸、販賣第一級毒品者，處死刑或無期徒刑；處無期徒
刑者，得併科新臺幣2千萬元以下罰金。
製造、運輸、販賣第二級毒品者，處無期徒刑或7年以上有期徒
刑，得併科新臺幣1千萬元以下罰金。
製造、運輸、販賣第三級毒品者，處7年以上有期徒刑，得併科
新臺幣7百萬元以下罰金。
製造、運輸、販賣第四級毒品者，處5年以上12年以下有期徒刑
，得併科新臺幣3百萬元以下罰金。
製造、運輸、販賣專供製造或施用毒品之器具者，處1年以上7年
以下有期徒刑，得併科新臺幣1百萬元以下罰金。
前五項之未遂犯罰之。
附表一：
編號 犯罪事實 罪名、宣告刑及沒收 1 如犯罪事實欄二（一）所示 乙○○販賣第二級毒品，處有期徒刑肆年。扣案之小米牌行動電話壹支（含其內插用之○○○○○○○○○○號ＳＩＭ卡壹張）沒收；未扣案之犯罪所得新臺幣壹萬貳仟元沒收，於全部或一部不能沒收或不宜執行沒收時，追徵其價額。 2 如犯罪事實欄二（二）所示 乙○○販賣第二級毒品，處有期徒刑肆年。扣案之小米牌行動電話壹支（含其內插用之○○○○○○○○○○號ＳＩＭ卡壹張）沒收；未扣案之犯罪所得新臺幣壹萬壹仟元沒收，於全部或一部不能沒收或不宜執行沒收時，追徵其價額。 3 如犯罪事實欄二（三）所示 乙○○販賣第三級毒品，處有期徒刑參年捌月。扣案之小米牌行動電話壹支（含其內插用之○○○○○○○○○○號ＳＩＭ卡壹張）沒收。 4 如犯罪事實欄二（四）所示 乙○○販賣第二級毒品，處有期徒刑參年拾月。扣案之小米牌行動電話壹支（含其內插用之○○○○○○○○○○號ＳＩＭ卡壹張）沒收；未扣案之犯罪所得新臺幣肆仟元沒收，於全部或一部不能沒收或不宜執行沒收時，追徵其價額。 
附表二：（被告乙○○扣案物品）
編號 扣案物品 備註 1 甲基安非他命2包（驗前總淨重為26.0021公克、驗餘總淨重25.9823公克） ⑴不予沒收銷燬（即新北市政府警察局刑事警察大隊扣押物品目錄表編號1、2所示之物，偵14068卷第47頁） ⑵臺北榮民總醫院107年11月6日北榮毒鑑字第C0000000號毒品成分鑑定書（偵14068卷第91頁）　 2 甲基安非他命3包（驗前總淨重為2.0328公克、驗餘總淨重2.0018公克） ⑴不予沒收銷燬（即新北市政府警察局刑事警察大隊扣押物品目錄表編號3至5所示之物，偵14068卷第47頁） ⑵臺北榮民總醫院107年11月6日北榮毒鑑字第C0000000號毒品成分鑑定書（107偵14068卷第91頁）　 3 安非他命吸食器1組 不予沒收（偵14068卷第47頁） 4 小米牌行動電話1支（IMEI碼：00000000000000，含門號0000000000號SIM卡1張） 沒收（偵14068卷第47頁） 5 melrose牌行動電話1支（含門號0000000000號SIM卡1張） 不予沒收（偵14068卷第47頁） 
附表三：（被告甲○○扣案物品）
編號 扣案物品 備註 1 甲基安非他命1包（驗餘淨重為25.8807公克、純質淨重為21.3119公克） ⑴不予沒收銷燬 ⑵臺北榮民總醫院107年11月28日北榮毒鑑字第C0000000號毒品成分鑑定書（偵14953卷第21、106頁） 2 愷他命1包（驗前淨重為1.2915公克、驗餘淨重為1.2893公克） ⑴不予沒收 ⑵臺北榮民總醫院107年11月28日北榮毒鑑字第C0000000號毒品成分鑑定書（偵14953卷第21、106頁） 3 愷他命1包（驗前淨重為1.0193公克、驗餘淨重為1.0175公克） ⑴不予沒收 ⑵臺北榮民總醫院107年11月28日北榮毒鑑字第C0000000號毒品成分鑑定書（偵14953卷第21、106頁） 4 夾鏈袋200包 不予沒收（偵14953卷第21頁） 5 電子磅秤1個 不予沒收（偵14953卷第21頁） 6 記事本1本 不予沒收（偵14953卷第21頁） 7 吸食器1組 不予沒收（偵14953卷第21頁） 
附表四：（前案臺灣士林地方法院108年審訴字第143號刑事判決
附表）
編號 犯罪時、地及犯罪方式 查獲時、地 扣  案  物  品 主                 文 一 於107年9月26日晚間某時，在其先前位於新北市○○區○○路0段000號24樓之5之住處內，以抽菸方式施用第一級毒品海洛因1次 於107年9月26日晚間10時30分許，為警持本院所核發之搜索票，在左列住處內查獲 無 甲○○施用第一級毒品，處有期徒刑陸月，如易科罰金，以新臺幣壹仟元折算壹日。 二 於107年7至9月間，在臺灣某處，向真實姓名年籍不詳之成年男子，購買第二級毒品甲基安非他命1包後，即自該時起無故持有之；復於同年9月26日晚間某時，在上址住處，以吸食器燒烤之方式施用第二級毒品甲基安非他命1次  第二級毒品甲基安非他命1包（驗餘淨重25.8807公克，驗前純質淨重21.3119公克）、吸食器1組 甲○○持有第二級毒品純質淨重二十公克以上，處有期徒刑陸月，如易科罰金，以新臺幣壹仟元折算壹日。扣案之第二級毒品甲基安非他命壹包（驗餘淨重貳拾伍點捌捌零柒公克，驗前純質淨重貳拾壹點參壹壹玖公克）沒收銷燬之；吸食器壹組沒收。 三 於107年11月9日上午某時，在上址住處內，以玻璃球吸食器燒烤之方式施用第二級毒品甲基安非他命1次 於107年11月9日上午10時50分許，甲○○因另案通緝而為警在左列住處內查獲 殘留有第二級毒品甲基安非他命之玻璃球吸食器1組 甲○○施用第二級毒品，累犯，處有期徒刑肆月，如易科罰金，以新臺幣壹仟元折算壹日。扣案殘留有第二級毒品甲基安非他命之玻璃球吸食器壹組沒收銷燬之。 四 於上開時、地，以抽菸方式施用第一級毒品海洛因1次  第一級毒品海洛因1包（驗餘淨重0.61公克） 甲○○施用第一級毒品，累犯，處有期徒刑柒月。扣案之第一級毒品海洛因壹包（驗餘淨重零點陸壹公克）沒收銷燬之。